【裁判字號】    98,聲再,91
【裁判日期】    980706
【裁判案由】    偽造文書
【裁判全文】
臺灣高等法院高雄分院刑事裁定          98年度聲再字第91號
聲請人即
受判決人    甲○○
上列聲請人因偽造文書等案件，對於本院97年度上訴字第1031號
民國98年5 月20日確定判決（原審案號：臺灣高雄地方法院93年
度金重訴字第1 號；起訴案號：臺灣高雄地方法院檢察署92年度
偵字第6763號），聲請再審，本院裁定如下：
    主  文
再審之聲請駁回。
    理  由
一、聲請意旨略以：
  (一)刑事訴訟法第421 條規定：「不得上訴於第三審法院之案件
    ，除前條規定外，其經第二審確定之有罪判決，如就足生影
    響於判決之重要證據漏未審酌者，亦得為受判決人之利益，
    聲請再審」，本案聲請人即被告（下稱被告）甲○○背信案
    件係不得上訴於第三審法院之案件，故本案雖經台灣高等法
    院高雄分院判決被告甲○○有罪確定在案，惟因本案確定判
    決就足生影響於判決之重要證據，有漏未審酌之情事，被告
    甲○○自得依上開法條之規定，聲請再審。
  (二)本案原確定判決認定被告甲○○於民國（下同）88年1 月1
    日及同年2 月5 日，對尖美建設公司有背信之犯罪行為，惟
    被告甲○○已於88年1 月7 日辭去尖美建設公司之董事長職
    務，有尖美建設公司88年1 月7 日常務董事會議事錄1 件可
    證，是被告甲○○自88年1 月7 日起，已非尖美建設公司之
    董事長，與尖美建設公司並無委任關係，在無委任關係之情
    況下，對尖美建設公司並無背信可言，原確定判決疏未詳查
    ，認定被告甲○○於88年1 月13日及同年2 月5 日，仍係尖
    美建設公司之董事長，與尖美建設公司仍有委任關係，因而
    判處被告甲○○對尖美建設公司有背信之罪行，顯有違誤。
  (三)被告甲○○於原審曾提出尖美建設公司88年1 月7 日常務董
    事會議事錄1 件，證明被告甲○○已於88年1 月7 日辭去尖
    美建設公司之董事長職務，惟原審就此項足生影響於判決之
    重要證據漏未審酌，被告甲○○自得依上開法條之規定，聲
    請再審云云。
二、按「不得上訴於第三審法院之案件，除前條（即第420 條）
    規定外，其經第二審確定之有罪判決，如就足生影響於判決
    之重要證據漏未審酌者，亦得為受判決人之利益，聲請再審
    」，刑事訴訟法第421 條定有明文。而該條文所謂「足生影
    響於判決之重要證據漏未審酌」，係指當事人於第二審法院
    判決前所提出之證據，足以影響、變更判決結果，而法院漏
    未審酌而言，如第二審判決前所提出之證據，經第二審法院
    依調查之結果，本於論理法則、經驗法則，取捨證據、認定
    事實，並已於理由內敘明其取捨之理由者，則不包括之。次
    案刑事訴訟法第420 條第1 項第6 款所謂發見確實之新證據
    ，係指該證據於事實審法院判決前已經存在，為法院、當事
    人所不知，不及調查斟酌，至其後始行發見，且就證據本身
    形式上觀察，固不以絕對不須經過調查程序為條件，但必須
    顯然可認為足以動搖原有罪確定判決，而為受判決人無罪、
    免訴、免刑或輕於原判決所認罪名之判決者為限。故受理聲
    請再審之最後事實審法院，應就聲請再審理由之所謂「新證
    據」，是否具備事實審判決前已經存在，為法院、當事人所
    不知，事後方行發見之「嶄新性」，及顯然可認足以動搖原
    有罪確定判決，應為無罪、免訴、免刑或輕於原判決罪名之
    「顯然性」二要件，加以審查，為判斷應否准予開始再審之
    準據（最高法院93年度台抗字第98號裁定參照）。是此條款
    所謂確實之新證據，必須可認為足確實足以動搖原確定判決
    ，而為受判決人有利之判決為限。
三、經查：本件聲請意旨指稱原確定判決就被告是否自88年1 月
    7 日起，已非尖美建設公司之董事長？與尖美建設公司有無
    委任關係？而涉有背信罪嫌，疏未詳查，並提出尖美建設公
    司88年1 月7 日常務董事會議事錄為證。惟查：
  (一)被告甲○○自73年12月間起即擔任尖美建設開發股份有限公
    司（址設高雄市三民區○○○路266 號9 樓，於73年12月22
    日核准設立登記，於90年2 月23日撤銷登記，下稱尖美建設
    開發公司）董事長一節，業據被告甲○○於調查局詢問及原
    審審理時所不爭執，並為原確定判決所確認（見原確定判決
    第8頁）。
  (二)另尖美建設開發公司雖曾於88年1 月7 日董事會中選任簡松
    棋為常務董事及董事長，原任董事長即被告甲○○則請辭董
    事長職務，又於同日常務董事會決議簡松棋定於88年1 月18
    日接任之事實，有該次董、監事聯席會議事錄、常務董事會
    議事錄影本各1 份附卷可憑（見原審89訴字第1602號卷二第
    4 頁背面、第5 頁背面）。惟董事長交接之事宜，因被告甲
    ○○稱準備不及，而再三經常務董事會將交接日期延後至88
    年1 月25日、同年2 月3 日、同年月26日，最後延至同年 3
    月16日之事實，亦有88年1 月16日、同年1 月22日、同年 2
    月2 日、同年2 月24日常務董事會議議事錄影本各1 份附卷
    可稽（見上開案卷二第6-7 頁），足證本案為聖豐營造公司
    保證、代付款時，尖美建設開發公司董事長職務尚未交接，
    被告甲○○確有參與決議之事實，亦據原確定判決本於證據
    加以認定明確。
  (三)綜上，原確定判決就被告甲○○於88年1 月7 日及同年2 月
    5 日，是否為尖美建設公司之董事長、與尖美建設公司有無
    委任關係、有無涉犯背信等情，已依卷存證據及聲請意旨所
    提出之尖美建設公司88年1 月7 日常務董事會議事錄等事證
    詳加審酌，並於判決理由中詳為指駁敘明。是原確定判決依
    調查證據之結果，本於論理法則、經驗法則，取捨證據、認
    定事實，並已於理由內詳細敘明其取捨論駁之理由，經核尚
    無違誤之處。而聲請意旨所指摘之事由，亦僅係爭執原確定
    判決對證據之取捨，非足以影響、變更判決之結果至明。
四、綜上所述，本件聲請人聲請再審所執之理由，既不符合刑事
    訴訟法第421 條所謂「足生影響於判決之重要證據漏未審酌
    」之要件，復與同法第420 條第1 項第6 款所列得聲請再審
    之事由有間，則聲請人據之聲請再審，即為無理由，應予駁
    回。
五、據上論結，應依刑事訴訟法第434 條第1 項，裁定如主文。
中    華    民    國    98    年    7     月    6     日
                  刑事第八庭    審判長法  官  洪兆隆
                                      法  官  李政庭
                                      法  官  陳志銘
以上正本證明與原本無異。
不得抗告。
中    華    民    國    98    年    7     月    6     日
                                      書記官  黃琳群


司法院資訊處製作；財團法人民間司法改革基金會備份。
